臺灣新北地方法院刑事裁定
111年度聲字第1534號
聲  請  人  
即  告訴人  代號AD000-Z000000000A（真實姓名及年籍資料均
            詳卷）
代  理  人  黃致豪律師
            林陟爾律師
被      告  周伯陽


選任辯護人  陳明欽律師
            黃亦揚律師
上列聲請人因被告違反兒童及少年性剝削防制條例案件（111年
度訴字第393號），聲請訴訟參與，本院裁定如下：
    主  文
准許聲請人即代號AD000-Z000000000A之人參與本案訴訟。
    理  由
一、聲請意旨略以：臺灣新北地方檢察署（下稱新北地檢署）檢
    察官以111年度偵字第2079號起訴被告甲○○對被害人AD000-Z
    000000000（下稱A女）犯兒童及少年性剝削防制條例第36條
    第1項及同條第3項所示等罪，屬刑事訴訟法第455條之38第1
    項第5款規定被害人得為訴訟參與之案件，而聲請人即代號A
    D000-Z000000000A為本案被害人之母，依刑事訴訟法第455
    條之38第2項的規定，得聲請參與本案訴訟，為瞭解、參與
    本案之訴訟程序，並就證據調查、被告抗辯等適時陳述意見
    ，爰依法聲請訴訟參與等語。
二、按違反兒童及少年性剝削防制條例第32條至第35條、第36條
    第1項至第5項、第37條第1項之罪之被害人得於檢察官提起
    公訴後第二審言詞辯論終結前，向該管法院聲請參與本案訴
    訟；前項各款犯罪之被害人無行為能力、限制行為能力、死
    亡或因其他不得已之事由而不能聲請者，得由其法定代理人
    、配偶、直系血親、三親等內之旁系血親、二親等內之姻親
    或家長、家屬為之；法院於徵詢檢察官、被告、辯護人及輔
    佐人之意見，並斟酌案件情節、聲請人與被告之關係、訴訟
    進行之程度及聲請人之利益，認為適當者，應為准許訴訟參
    與之裁定，刑事訴訟法第455條之38第1項第5款、同條第2項
    及第455條之40第2項分別定有明文。
三、經查，被告因違反兒童及少年性剝削防制條例案件，前經新
    北地檢署檢察官以涉嫌違反兒童及少年性剝削防制條例第36
    條第1項及第3項等罪提起公訴，現於本院以111年度訴字第3
    93號審理中。被告被訴罪名屬違反兒童及少年性剝削防制條
    例第36條第1項及第3項之罪，而A女為本案被害人，且為未
    滿20歲之限制行為能力人，聲請人既為A女之母親而為A女之
    法定代理人，揆諸前揭規定，聲請人向本院聲請參與本案訴
    訟，於法尚無不合。另經本院徵詢檢察官及被告、辯護人之
    意見（如本院民國111年6月17日準備程序筆錄所載），並斟
    酌上揭案件情節、聲請人與被告之關係、訴訟進行的程度及
    聲請人利益等情事後，認為准許訴訟參與有助於達成A女瞭
    解訴訟經過情形及維護其人格尊嚴、利益之立法目的，且無
    不適當之情形，聲請人聲請訴訟參與，為有理由，應予准許
    。
四、據上論斷，應依刑事訴訟法第455條之40第2項，裁定如主文
    。
中    華    民    國   111    年    6     月    21    日
                  刑事第十六庭  審判長法  官  黃志中
                                      
　　　　　　　　　　　　　　　　　　  法  官  時瑋辰
                                      
　　　　　　　　　　　　　　　　　　  法  官  薛巧翊
上列正本證明與原本無異。
本裁定不得抗告。
                                      書記官  黃伊媺
中　　華　　民　　國　　111 　年　　6 　　月　　21　　日